臺灣臺北地方法院民事裁定
111年度聲字第19號
聲  請  人  財團法人法律扶助基金會

代  表  人  范光群  
代  理  人  李純瑜  
相  對  人  陳美華  
上列聲請人聲請回饋金准予強制執行事件，本院裁定如下：
    主  文
相對人應給付聲請人之回饋金新臺幣柒萬元（法律扶助案件申請
編號0000000-A-045、0000000-A-013），及自本裁定送達相對人
翌日起至清償日止按週年利率百分之五計算之利息，准予強制執
行。 
    理  由
一、聲請意旨略以：相對人前因請求返還借款事件，先後向伊臺
    北分會申請法律扶助（申請編號0000000-A-045、0000000-A
    -013），經准予扶助，並由伊臺北分會支付民事一審律師酬
    金新臺幣（下同）4萬元及民事二審律師酬金3萬元，合計7
    萬元。前揭扶助事件經法院判決確定，相對人之對造須給付
    相對人206萬8,000元，扣除律師酬金7萬元後尚餘199萬8,00
    0元，已超過財團法人法律扶助基金會受扶助人繳納回饋金
    標準第4條第1項第1款所定之標準，經伊臺北分會審查決定
    相對人應回饋全部之律師酬金，相對人不服該決定提出覆議
    ，經伊臺北分會覆議委員會駁回其覆議。伊臺北分會發函催
    告相對人於函到14日內繳納回饋金，惟相對人逾期仍未給付
    ，為此爰依法律扶助法第35條規定，請求就前揭律師酬金7
    萬元及本裁定送達翌日起至清償日止按週年利率5%計算之利
    息，准予強制執行等語。
二、按因法律扶助所取得之標的具財產價值，且其財產價值達一
    定標準者，分會經審查得請求受扶助人負擔酬金及必要費用
    之全部或一部為回饋金。受扶助人應依分會書面通知之期限
    及額度，給付應分擔之酬金及必要費用或回饋金。受扶助人
    不依第20條第4項、第21條第3項或第33條第1項返還酬金及
    必要費用，未提出覆議或提出覆議經駁回者，基金會或分會
    除認強制執行無實益外，得提出相關證明文件，聲請法院裁
    定強制執行；於聲請法院強制執行時，免徵執行費。法律扶
    助法第32條第1項、第33條第1項、第35條第1項分別定有明
    文。又受扶助人因法律扶助所取得之標的具有財產價值，且
    取得之標的價值合計超過律師酬金及其他必要費用新臺幣10
    0萬元以上者，應回饋全部之律師酬金及必要費用作為回饋
    金，亦為財團法人法律扶助基金會受扶助人繳納回饋金標準
    第4條第1項第1款所明定。
三、經查，聲請人就其主張，業據提出與所述相符之法律扶助申
    請書、審查決定通知書（全部扶助）、預付酬金領款單、民
    事判決、結算之審查表（回饋金）、回饋金審查決定通知書
    、回饋金異議申請書、覆議審查表、覆議決定通知書（對回
    饋金案件之異議）、回饋金催告函，及掛號郵件收件回執等
    件為證，堪信為真實，聲請人請求就前揭回饋金准予強制執
    行，即無不合。又按給付無確定期限者，債務人於債權人得
    請求給付時，經其催告而未為給付，自受催告時起，負遲延
    責任；遲延之債務，以支付金錢為標的者，債權人得請求依
    法定利率計算之遲延利息；應付利息之債務，其利率未經約
    定，亦無法律可據者，週年利率為5%，民法第229條第2項前
    段、第233條第1項前段及第203條分別定有明文。聲請人與
    相對人未約定確定之回饋金給付期限，屬不確定期限之債務
    ，聲請人請求相對人加付本裁定送達翌日起至清償日止按法
    定利率即週年利率5%計算之遲延利息，併准強制執行，亦屬
    有據。
四、綜上所述，本件聲請為有理由，應予准許，爰裁定如主文。
     
中　　華　　民　　國　　111 　年　　1 　　月　　11　　日
                  民事第八庭  法  官  鄧晴馨
以上正本係照原本作成。
如不服本裁定應於送達後10日內向本院提出抗告狀，並繳納抗告
費新臺幣1,000元。
中　　華　　民　　國　　111 　年　　1 　　月　　11　　日
                              書記官  林鈞婷